# 关于子基金退出账务核算问题

提问人：qqyinlove1 时间：2023-10-25 10:26:20
请教陈版，我公司投资一合伙制母基金 1 亿元，我公司持股比例为99%，基金管理人持股比例为1%，我公司可以控制该合伙企业，我公司将该合伙企业做长期股权投资处理。该合伙企业管理人预留五年管理费 1000 万元后将剩余9000 万元分别投资三只子基金 ，每只子基金投资额为 3000 万元，那么请问如果某只子基金将成本 3000 万元、投资收益 1000 万元分配至合伙企业，合伙企业又将该笔子基金投资资金分配至我公司，那么我公司该做怎样的账务处理？感谢陈版

回答人：chenyiwei
子基金对合伙企业分配时：合伙企业注销其对该子基金的投资，分回款项超出投资本金的部分确认为投资收益。
本企业在个别报表中，应按比例转销本企业对该合伙企业的投资成本（例如 3000 万元），分回金额超出转销成本的差额部分确认为投资收益。

提问人：gavinhung 时间：2023-10-30 20:10:47
陈版，借楼请教一个问题：
如果站在私募合伙型基金的角度，我拿到合伙人的实缴资本（基金）后再对外投资项目。项目有可能是其他的私募合伙型基金或者有限公司，这部分对于我的角度持股比例份额不高并且均无控制权，持有的目的更多的是等待项目终端（公司）成功上市后转手获利。那从合伙企业（私募合伙型基金）来说是否不应该确认为长投而应该属于金融产品如交易性金融产品。但是，因为持有份额低，并且基金出具审计报告时间早于公司，很难获取项目的公允价值，这种情况下应该确认到什么科目合理，是否可以先确认为其他权益工具投资，然后按成本法确认为公允价不做公允变动，待项目（公司）成功上市后可取得市场公允价时转交易性金融资产是否可行？
麻烦帮忙解惑，谢谢

回答人：chenyiwei
这类基金都是有限寿命主体，不能作为其他权益工具投资，只能是分类为以公允价值计量且其变动计入损益的金融资产。